Images des répertoires du notaire Pierre Marcel Bucaille pour l'étude XXXIV
Archives nationales (France)
Images des répertoires du notaire Pierre Marcel Bucaille pour l'étude XXXIV
3 février 1937 - 30 décembre 1944
MC/RE/XXXIV/27 - MC/RE/XXXIV/28
Etude XXXIV; Bucaille, Pierre Marcel (19..-19..)
2 registres
Archives nationales de France
Minutes et répertoires: la loi 2008-696 du 15 juillet 2008 relative aux archives a fixé à 75 ans à compter de la date de l'acte, ou à 25 ans à compter de la date du décès de l'intéressé si ce délai est plus bref, le délai de communication des minutes et répertoires des notaires; ce délai est porté à 100 ans à compter de la date de l'acte si le document se rapporte à un mineur (code du Patrimoine, articles L213-2, 4e d et 5e).
Autres documents de l'étude (dossiers de clients, comptabilité…): s'agissant d'archives privées, ces documents sont communicables selon les modalités fixées par le déposant ou le donateur.
Certains documents ne sont pas accessibles sous leur forme originale en raison de leur mauvais état de conservation.
Registres entrés aux Archives nationales en juillet 2016 pour la cote MC/RE/XXXIV/27 et en mai 2018 pour la cote MC/RE/XXXIV/28.
Images des répertoires de l'étude XXXIV
Archives de l'étude XXXIV
répertoire d'officier public ministériel
- Répertoire chronologique pour la période du 3 février 1937 au 29 mai 1940, 3 février 1937 - 29 mai 1940; MC/RE/XXXIV/27; Répertoire de 88 feuillets faisant partie d'un registre de 150 feuillets de papier manuscrits, hauteur 35 x largeur 25 cm.
  Le registre contient aussi le répertoire du notaire Léon Émile Bucaille pour la période du 20 août 1934 au 2 février 1937.
  Le répertoire contient les informations suivantes: 1. le n° de l'acte dans l'année; 2. date du jour; 3. nature de l'acte passé en brevet; 4. nature de l'acte passé en minute; 5. nom, prénom, domicile des parties, indication sur la situation et les prix des biens; 6. date d'enregistrement de l'acte; 7. droits d'enregistrement.
  Attention: seuls les actes passés en minute sont conservés; les actes mentionnés dans le répertoire comme passés en simple brevet (colonne 3) ne sont pas conservés par les notaires et ne sont donc pas versés au Minutier (ils sont remis aux clients).
  répertoire
  - Liste chronologique des actes pour la période du 3 février au 30 décembre 1937, 3 février - 30 décembre 1937; 63 r°-89 r°; 27 feuillets
  - Liste chronologique des actes pour la période du 4 janvier au 31 décembre 1938, 4 janvier - 31 décembre 1938; 89 r°-120 r°; 32 feuillets
  - Liste chronologique des actes pour la période du 3 janvier au 30 décembre 1939, 3 janvier - 30 décembre 1939; 120 r°-144 v°; 25 feuillets
  - Liste chronologique des actes pour la période du 4 janvier au 29 mai 1940, 4 janvier - 29 mai 1940; 144 v°-150 v°; 7 feuillets
- Répertoire chronologique pour la période du 29 mai 1940 au 30 décembre 1944, 29 mai 1940 - 30 décembre 1944; MC/RE/XXXIV/28; Registre de 150 feuillets de papier manuscrits, hauteur 35 x largeur 25 cm.
  - Liste chronologique des actes pour la période du 29 mai au 31 décembre 1940, 29 mai - 31 décembre 1940; 1 r°-9 r°; 9 feuillets
  - Liste chronologique des actes pour la période du 2 janvier au 31 décembre 1941, 2 janvier - 31 décembre 1941; 9 r°-37 r°; 29 feuillets
  - Liste chronologique des actes pour la période du 5 janvier au 31 décembre 1942, 5 janvier - 31 décembre 1942; 37 r°-68 r°; 32 feuillets
  - Liste chronologique des actes pour la période du 4 janvier au 30 décembre 1943, 4 janvier - 30 décembre 1943; 68 v°-101 r°; 34 feuillets
  - Liste chronologique des actes pour la période du 3 janvier au 30 décembre 1944, 3 janvier - 30 décembre 1944; 101 r°-123 v°; 23 feuillets
  - Liste chronologique des actes pour la période du 2 janvier au 28 décembre 1945, 2 janvier - 28 décembre 1945; 123 v°-150 v°; 28 feuillets